臺灣高雄地方法院刑事判決　　　　　　　　　　　　九十一年度訴字第二五七八號
　　公　訴　人　臺灣高雄地方法院檢察署檢察官
　　被　　　告　甲○○
右列被告因違反毒品危害防制條例案件，經檢察官提起公訴（九十一年度毒偵字第二
七一○號）及移送併案審理（九十一年度毒偵字第四一三九、五九二五號），本院判
決如左：
    主  文
甲○○連續施用第一級毒品，累犯，處有期徒刑壹年貳月。
扣案之海洛因參包（其中貳包合計毛重零點肆公克，其餘壹包淨重壹點伍貳公克），
均沒收銷燬之。
    事  實
一、甲○○曾於民國九十年間，因違反毒品危害防制條例案件，經本院以九十年度易
    字第一四三三號判處有期徒刑六月確定，於九十一年五月二十四日執行完畢。其
    前因施用第二級毒品案件，經觀察、勒戒後，認無繼續施用毒品之傾向，由臺灣
    高雄地方法院檢察署檢察官於八十八年九月二十三日，以八十八年度毒偵字第一
    ○一四號為不起訴處分確定。復因施用第二級毒品案件，經觀察、勒戒後，認有
    繼續施用毒品之傾向，除由臺灣高雄地方法院檢察署檢察官提起公訴，經臺灣高
    等法院高雄分院於八十九年六月二十一日，以八十九年度上易字第八三八號判處
    有期徒刑五月確定外（執行情形詳後述），另由本院以八十八年度毒聲字第九一
    ○一號裁定令入戒治處所施以強制戒治，再經本院以八十九年度毒聲字第四七三
    四號裁定停止戒治並付保護管束，於八十九年七月十三日停止戒治出所。於停止
    戒治期間內，再因施用第二級毒品案件，經臺灣高雄地方法院檢察官提起公訴，
    由本院於九十年五月十一日，以九十年度易字第一四三三號判處有期徒刑六月確
    定（執行情形詳後述），並經本院以八十九年度毒聲字第九三五九號撤銷停止戒
    治，於九十年一月二十六日續行強制戒治，於同年六月二十五日戒治期滿後，再
    接續執行前揭臺灣高等法院高雄分院八十九年度上易字第八三八號、本院九十年
    度易字第一四三三號各判處五月、六月之有期徒刑，分別於九十年十一月二十四
    日及九十一年五月二十四日執行完畢。詎不知戒除惡習，基於概括犯意，自九十
    一年五月二十九日起至同年九月二十九日止，在高雄市○○區○○路五三一巷三
    九號住處，利用注射針筒將海洛因施打入血管之方式，連續施用第一級毒品海洛
    因多次。嗣於九十一年五月三十一日十八時四十分許，在高雄市三民區○○○路
    八○○號前，為警查獲；復於同年六月三日十四時三十分許，在甲○○投宿之高
    雄市前鎮區○○○路十五號十二樓「巴黎香舍旅社」一二○五室，扣得海洛因五
    包（其中三包，經同案查獲之蕭名欽於警局製作筆錄時，趁機丟入馬桶內沖走，
    所涉妨害公務、湮滅證據犯行，業經本院於九十一年八月十五日，以九十一年度
    訴字第一九五三號判處有期徒刑十月在案，剩餘海洛因二包合計毛重○‧四公克
    ）；再於同年九月二十九日二十三時五十分許，在高雄市○○區○○路與必忠街
    口，於甲○○身上扣得海洛因一包（淨重一‧五二公克）。嗣甲○○經本院於九
    十一年七月八日，以九十一年度毒聲字第三七○五號裁定令入戒治處所施以強制
    戒治在案。
二、案經高雄市政府警察局前鎮分局報告臺灣高雄地方法院檢察署檢察官偵查起訴及
    高雄市政府警察局三民第二分局、刑警大隊移送併案審理。
    理  由
一、右揭犯罪事實，業據被告甲○○於警、偵訊及本院調查、審理時坦承不諱（見高
    雄市政府警察局第九九○七號卷第二頁及背面，九十一年度毒偵字第五九二五號
    偵查卷第三頁及背面，本院卷第四四、四五、六五、六六頁），且被告分別於九
    十一年五月三十一日、同年六月三日、同年九月二十九日經警採尿送驗結果，均
    呈嗎啡陽性反應，有高雄市立凱旋醫院九十一年六月十八日高市凱醫檢字第○○
    五一三號、第○○五一八號煙毒尿液檢驗成績書、高雄市政府衛生局九十一年十
    月二十三日高衛試煙字第Ｇ─一○○三號煙毒尿液檢驗成績書及高雄市政府警察
    局三民第二分局尿液送驗登記簿、高雄市政府警察局前鎮分局查獲煙毒、麻醉藥
    品案件犯罪嫌疑人姓名對照表、保安警察大隊刑案移送專責組偵辦毒品危害防制
    條例嫌疑人尿液採證代碼表各一紙附卷可稽（見高雄市政府警察局三民第二分局
    卷第四頁，九十一年度毒偵字第二七一○號偵查卷第二三頁，高雄市政府警察局
    前鎮分局卷第十一頁，本院卷第五四、五五頁），而人體投與海洛因後，迅速水
    解轉變為嗎啡，再循嗎啡之代謝途徑，排出體外，百分之五十以上於八小時內，
    自尿中排出，百分之九十於二十四小時內，自尿中排出，採樣應於投與嗎啡二十
    四小時內進行為宜，業經行政院衛生署藥物食品檢驗局以（八○）藥檢壹字第○
    五六九五四號函釋明確，顯見被告確有於前揭多次採尿前回溯二十四小時內施用
    第一級毒品海洛因之事實無訛，此外，並有九十一年六月三日扣得之海洛因二包
    （原本扣得海洛因五包，其中三包，經同案查獲之蕭名欽於警局製作筆錄時，趁
    機丟入馬桶內沖走，所涉妨害公務、湮滅證據犯行，業經本院於九十一年八月十
    五日，以九十一年度訴字第一九五三號判處有期徒刑十月在案，有高雄市政府警
    察局前鎮分局九十一年十月一日高市警前分三字第○九一○○一六一○三號函、
    該局刑事案件移送書、臺灣高雄地方法院檢察署九十一年度偵字第一一四○三號
    起訴書、本院九十一年度訴字第一九五三號判決書各一份可參，見本院卷第三三
    至三九頁，剩餘海洛因二包合計毛重○‧四公克）及九十一年九月二十九日扣得
    之海洛因一包（淨重一‧五二公克）可證，另有高雄市政府警察局前鎮分局扣押
    筆錄、扣押物品收據、扣押物品目錄表、檢查紀錄各一紙（見高雄市政府警察局
    前鎮分局卷第八至十、十二頁）及高雄市政府警察局保安警察大隊扣押筆錄、扣
    押物品目錄表、扣押物品收據各一份、海洛因照片、被告手掌手臂注射痕跡相片
各二張在卷可參（見高雄市政府警察局第九九○七號卷第十至十三頁），且扣案
    白粉三包經送法務部調查局鑑定結果，確認均含有第一級毒品海洛因成分，有該
    局九十一年七月八日調科壹字第二二○○一三六二九號及九十一年十一月十四日
    調科壹字第二二○○一四二五一號鑑定通知書各一紙附卷足憑（見九十一年度毒
    偵字第二七一○號偵查卷第十五頁，本院卷第五八頁），故被告自白施用第一級
    毒品海洛因，與事實相符，其犯行足堪認定。次查，被告前因施用第二級毒品案
    件，經觀察、勒戒後，認無繼續施用毒品之傾向，由臺灣高雄地方法院檢察署檢
    察官於八十八年九月二十三日，以八十八年度毒偵字第一○一四號為不起訴處分
    確定；復因施用第二級毒品案件，經觀察、勒戒後，認有繼續施用毒品之傾向，
    除由臺灣高雄地方法院檢察署檢察官提起公訴，經臺灣高等法院高雄分院於八十
    九年六月二十一日，以八十九年度上易字第八三八號判處有期徒刑五月確定外，
    另由本院以八十八年度毒聲字第九一○一號裁定令入戒治處所施以強制戒治，再
    經本院以八十九年度毒聲字第四七三四號裁定停止戒治並付保護管束，於八十九
    年七月十三日停止戒治出所；於停止戒治期間內，再因施用第二級毒品案件，經
    臺灣高雄地方法院檢察官提起公訴，由本院於九十年五月十一日，以九十年度易
    字第一四三三號判處有期徒刑六月確定，並經本院以八十九年度毒聲字第九三五
    九號撤銷停止戒治等情，有各該不起訴處分書、裁定書、判決書（見九十一年度
    毒偵字第二七一○號偵查卷第十七、二一頁，本院卷第十四至十六頁）、臺灣高
    等法院被告全國前案紀錄表及臺灣高雄地方法院檢察署刑案資料查註紀錄表在卷
    可佐，其於五年內四犯毒品危害防制條例第十條之罪，依毒品危害防制條例第二
    十條第三項中段規定，自應依法論科。
二、按海洛因為毒品危害防制條例第二條第二項第一款所明定之第一級毒品，核被告
    所為，係犯毒品危害防制條例第十條第一項施用第一級毒品罪。被告為施用而持
    有第一級毒品海洛因，其持有之低度行為應為施用之高度行為所吸收，不另論罪
    。其先後多次施用毒品海洛因之行為，時間緊接，觸犯構成要件相同之罪名，顯
    係基於概括之犯意反覆為之，應依連續犯規定，論以一罪，並加重其刑。被告前
    開施用毒品之行為，除公訴人起訴被告於九十一年六月三日十四時三十分許回溯
    二十四小時內之某時，施用第一級毒品海洛因一次外，其餘未據起訴，惟該部分
    與起訴成罪部分有連續犯之裁判上一罪關係，為起訴效力所及，本院自應併予審
    理，附此敘明。被告曾於八十九年間，因違反毒品危害防制條例案件，經臺灣高
    等法院高雄分院於八十九年六月二十一日，以八十九年度上易字第八三八號判處
    有期徒刑五月確定，再於九十年間，因違反毒品危害防制條例案件，經本院於九
    十年五月十一日，以九十年度易字第一四三三號判處有期徒刑六月確定，二案接
    續執行，分別於九十年十一月二十四日及九十一年五月二十四日執行完畢之事實
    ，有臺灣高等法院被告全國前案紀錄表及臺灣高雄地方法院檢察署刑案資料查註
    紀錄表附卷足按，其於五年以內再犯本案有期徒刑以上之罪，應依累犯之規定，
    遞予加重其刑。爰審酌被告屢經強制戒治，並經本院就施用毒品犯行判處罪刑在
    案，仍再度施用毒品，顯見其戒絕意志不堅，惟念其犯後坦承犯行，態度良好，
    且僅屬自戕之行為，所生危害尚非嚴重，暨考量其施用毒品之期間、次數及其他
    一切情狀，量處如主文所示之刑，以示懲儆。扣案之海洛因三包（其中二包合計
    毛重○．四公克，其餘一包淨重一‧五二公克），係毒品危害防制條例第二條第
    二項所示之毒品，均應依同條例第十八條第一項前段規定，宣告沒收銷燬之。至
    警方於九十一年六月三日十四時三十分許，在被告投宿之高雄市前鎮區○○○路
    十五號十二樓「巴黎香舍旅社」一二○五室，扣得電子磅秤一個、夾鏈袋二百五
    十個，被告否認為其所有，亦無證據證明係供被告施用第一級毒品海洛因所用之
    物，爰不為沒收之諭知，公訴人請求依法宣告沒收，容有未洽，併此敘明。
據上論斷，應依刑事訴訟法第二百九十九條第一項前段，毒品危害防制條例第十條第
一項、第十八條第一項前段，刑法第十一條前段、第五十六條、第四十七條，判決如
主文。
本案經檢察官羅水郎到庭執行職務。
中    華    民    國      九十一      年      十二      月    三十一    日
                            臺灣高雄地方法院刑事第七庭
                                審判長法  官  陳志銘
                                      法  官  曾吉雄
                                      法  官  秦慧君
右正本證明與原本無異。
如不服本判決，應於判決送達後十日內，向本院提出上訴狀。
                                      書記官  蔡妮君
中    華    民    國    九十二      年       一      月       二      日
附錄本案論罪科刑法條：
毒品危害防制條例第十條第一項
施用第一級毒品者，處六月以上五年以下有期徒刑。
